# 请教陈版主关于合同资产账龄是否连续问题

提问人：yinpo123 时间：2022-12-23 09:26:52
版主您好。
（ 1 ）M公司做EPC业务，按一段时间确认收入，形成的合同资产-已完工未结算款项转入应收账款时，账龄是否需要连续计算，还是转入应收账款后按 1 年内计算？
（ 2 ）另外，M公司与其他企业之间做的BOT业务（社会资本方之间），于BOT资产验收日（租赁期开始日），按租赁准则分为融资租赁和经营租赁进行账务处理。
M公司的兄弟公司F（同一集团控制）专门做融资租赁业务，对应收融资租赁款按正常类、关注类、损失类等 5 级分类计提坏账。
请教版主，M公司的BOT业务参考租赁准则采用融资租赁模式下确认的长期应收款在计提坏账准备时，可否根据逾期信息自行制定坏账计提政策，而非采用F公司的多级分类方式（M公司不具备F公司专门做融资租赁业务的调研团队）？同一集团内坏账政策不一致是否有影响？

回答人：chenyiwei
1 、合同资产严格来说不应计算账龄，因为合同资产的收款权取决于时间流逝以外的其他因素，是尚未成熟的收款权，也不可能出现逾期情况。建议在转为应收账款后才开始计算账龄。合同资产除非出现债务人财务状况显著恶化情况，一般针对合同资产计提的信用减值准备不超过针对具有类似信用风险特征的债务人的 1 年以内应收账款计提坏账准备的比例。
2 、理论上是可以保持不同的坏账准备计提政策。但是，如果针对信用风险特征相同或类似，且付款条件、期限等类似的应收款项，在集团内不同成员单位之间的坏账准备政策差异较大，则需对此给出合理解释。如可能，M公司可以引入F公司的模型。